臺灣板橋地方法院刑事判決　　　　　　　95年度易字第2425號
公　訴　人　臺灣板橋地方法院檢察署檢察官
被　　　告　戊○○
　　　　　　　　　（另案在臺灣臺北監獄臺北分監執行中）
上列被告因竊盜案件，經檢察官提起公訴（九十五年度偵字第二
二八五七號），本院判決如下：
    主  文
戊○○共同竊盜未遂，處有期徒刑柒月。
    事  實
一、戊○○前於民國九十五年五月間及八月間因犯竊盜罪，先後
    經本院以九十五年度簡字第四八三八號、九十五年度易字第
    一六四八號判決判處有期徒刑四月、三月確定，復因違反毒
    品危害防制條例案件，經本院以九十五年度訴字第二六一五
    號判決判處有期徒刑七月確定，現正執行中（不構成累犯）
    。戊○○於前案審理中猶不知悔改，與丁○○（業經本院另
    行審結）為竊取機車以供其等騎乘返回丁○○住處，竟共同
    基於意圖為自己不法所有之犯意聯絡與行為分擔，於九十五
    年九月二十七日晚間九時三十分許，推由戊○○負責把風，
    丁○○則持拾獲之鑰匙一枝，在臺北縣三峽鎮○○路二十二
    號對面，將鑰匙插入乙○○所有之車牌號碼ＷＳＰ─四○三
    號輕型機車電門鑰匙孔，著手欲竊取該車，惟因無法發動而
    未得逞，隨即經乙○○及友人甲○○發現，並報警處理。戊○○與丁○○旋接續於同日晚間九時三十五分許，步行至臺
    北縣三峽鎮○○路十六巷巷口，亦由戊○○把風，丁○○則
    將上開鑰匙插入庚○○所有車牌號碼Ｋ二Ｚ─一三五號重型
    機車電門鑰匙孔，著手欲竊取該車，惟仍因無法發動而未得
    逞。戊○○與丁○○再接續於同日下午九時四十分許，步行
    至臺北縣三峽鎮○○路某處，由戊○○負責把風，丁○○則
    將上開鑰匙插入己○所有車牌號碼ＯＹＥ─三○二號重型機
    車電門鑰匙孔，著手欲竊取該車時，為警當場查獲，並扣得
    上開丁○○拾獲之鑰匙一枝，而未得逞。
二、案經臺北縣政府警察局三峽分局報告臺灣板橋地方法院檢察
    署檢察官偵查起訴。
    理  由
壹、有關證據能力部分：
  (一)按被告以外之人於審判外之言詞或書面陳述，除法律有規定
　　者外，不得作為證據，刑事訴訟法第一百五十九條第一項定
　　有明文。次按傳聞法則之重要理論依據，在於傳聞證據未經
　　當事人之反對詰問予以核實，乃予排斥，惟若當事人已放棄
　　對原供述人之反對詰問權，於法院審判時表明同意該等傳聞
　　證據可作為證據，基於證據資料愈豐富，愈有助於真實發現
　　之理念，並貫徹刑事訴訟法修法加重當事人進行主義之精神
　　，確認當事人對於證據能力有處分權之制度，傳聞證據經當
　　事人同意作為證據，法院認為適當者，亦得為證據。另當事
　　人於調查證據時，對於傳聞證據表示「沒有意見」、「對於
　　證據調查無意見」，而未於言詞辯論終結前聲明異議，應視
    為已有將該等傳聞證據採為證據之同意，此刑事訴訟法第一
    百五十九條之五規定甚明。
  (二)查被告戊○○於本院審理時已表示對於卷附贓物認領保管單
    三紙、車籍作業系統查詢認可資料三份及現場照片八幀等事
    證之證據能力均無意見，依刑事訴訟法第一百五十九條之五
    第二項規定，應視為被告已同意該等事證具有證據能力，而
    可作為證據，本院審酌上開證據並非非法取得，亦無證明力
    明顯過低之情形，是該等事證均得採為證據。
貳、實體部分：
一、犯罪事實之認定：
  (一)訊據被告戊○○矢口否認有何竊盜犯行，辯稱：伊跟丁○○
    在三峽大勇路等公車，丁○○撿到壹把鑰匙，就跑到公車站
    對面的一排摩扥車前面，坐在一台機車上面，後來又坐到另
    一台機車上面，當他坐到第三台機車上時，伊就從對面走過
    來叫他回家，這時警察就來了，伊不知道丁○○要去偷車，
    ，並沒有把風或共同偷車的行為云云。
  (二)經查：
  1.上揭事實，業據目擊證人即被害人乙○○於本院審理時結證
    稱：九十五年九月二十七日晚上九時三十分，伊站在臺北縣
    三峽鎮○○路二十二號前，看到另一被告丁○○坐在伊的車
    牌號碼ＷＳＰ─四○三號機車上，他的手放在機車電門鎖附
    近一直動，當時被告戊○○距離丁○○約二、三公尺，有在
    東張西望把風的感覺，丁○○看到伊走過去，就走過去跟戊○○說話，後來丁○○、戊○○就先後朝旁邊的巷子走過去
    ，伊就告訴朋友甲○○說好像有人要偷車，伊與甲○○就朝
    戊○○他們進去的巷子看過去，看到丁○○又坐在另一輛機
    車上面，也是在動機車的電門，戊○○就站在這輛機車旁邊
    ，也是東張西望在把風的感覺。他們二人在巷子裡面有看到
    伊與甲○○，他們就再往巷子裡面走，然後再走出來，又朝
    另一個方向走，丁○○又坐在另一輛機車上，戊○○則坐在
    距離丁○○所坐的機車一、二公尺外的另一輛機車上看來看
    去，因為當時伊已經報警了，警察來就馬上逮捕他們等語綦
    詳，復經目擊證人甲○○於本院審理時結證稱：九十五年九
    月二十七日晚上九時三十分，伊在臺北縣三峽鎮○○路二十
    二號裡面，乙○○說外面好像有人在偷車，叫伊出來外面看
    ，伊出來後看到的情形就跟剛才乙○○說的情形一樣，剛開
    始坐在機車上的人還在弄電門，沒注意到伊在看他，一直到
    他們跑到第三部車上面時，警察就來了，警察來時，他們正
    在竊取第三部車等語詳確，且互核相符。參以同案被告丁○○著手竊取第一輛機車時，被告戊○○於距離丁○○約二、
    三公尺處東張西望，且同案被告丁○○見證人乙○○走來，
    即走向被告戊○○並與之說話，而後被告戊○○、丁○○就
    先後朝旁邊的巷子走過去；又同案被告丁○○著手竊取第二
    輛機車時，被告戊○○則站在該機車旁邊東張西望，被告戊○○與丁○○在巷子裡面看到證人乙○○與甲○○後，就一
    起再往巷子裡面走，然後再走出來，又朝另一個方向走；再
    同案被告丁○○著手竊取第三輛機車時，被告戊○○並坐在
    距離一、二公尺外之另一輛機車上看來看去等情，俱如前述
    ，足見被告戊○○與同案被告丁○○於竊取上開三輛機車之
    過程中均一起行動，且有交談，被告戊○○於同案被告丁○○行竊時並在旁東張西望把風，則被告戊○○就上揭竊盜犯
    行與同案被告丁○○顯有犯意聯絡與行為分擔甚明。而按把
    風行為，在排除犯罪障礙，助成犯罪之實現，在合同意思範
    圍內分擔犯罪行為之一部，故亦係共同正犯（最高法院七十
    二年度台上字第三二○一號判決意旨參照），是以被告戊○○就上揭竊盜行為與同案被告丁○○為共同正犯，堪以認定
    。此外，並有贓物認領保管單三紙、車籍作業系統查詢認可
    資料三份及現場照片八幀在卷可憑，及上開被告丁○○拾獲
    之鑰匙一枝扣案可資佐證。從而，被告戊○○雖以上開情詞
    置辯，不足採信。
  2.綜上所述，本案事證明確，被告戊○○上揭犯行堪以認定，
    應依法論科。
二、論罪科刑之法律適用：
  (一)核被告戊○○所為，係犯刑法第三百二十條第三項、第一項
    之竊盜未遂罪。被告戊○○推由同案被告丁○○著手於竊盜
    犯罪行為之實行而不遂，為未遂犯，依刑法第二十五條第二
    項規定，按既遂犯之刑減輕之。被告戊○○與同案被告丁○○就上開犯行，有犯意聯絡與行為分擔，為共同正犯。被告
    推由同案被告丁○○先後竊取被害人乙○○、庚○○及己○
    之機車而未遂之行為，係基於同一竊盜機車之犯意於密接時
    地之接續行為，只論以一罪。爰審酌被告有如事實欄所示之
    刑事犯罪紀錄，有臺灣高等法院被告前案紀錄表在卷可憑，
    素行非佳，竟於前案審理中，猶不知悛悔，再犯本案，及其
    犯罪之動機、目的、所為危害社會治安及侵害個人法益，並
    兼衡其犯罪後之態度等一切情狀，量處如主文所示之刑，以
    示懲儆。
  (二)扣案機車鑰匙一枝，為同案被告丁○○侵佔他人遺失之物，
    原所有人仍有請求返還之權，非同案被告丁○○所有之物，
    亦非違禁物，爰不予宣告沒收。
據上論斷，應依刑事訴訟法第二百九十九條第一項前段，刑法第
二十八條、第二十五條第二項、第三百二十條第三項、第一項，
刑法施行法第一條之一，判決如主文。
本案經檢察官丙○○到庭執行職務。
中　華　民　國　 九十六 　　年　　三　　月　　廿八　　日
                  刑事第十庭  審判長法　官   樊季康
                                    法  官   劉元斐
                                    法  官   張筱琪
以上正本證明與原本無異
如不服本判決應於送達後十日內向本院提出上訴狀
                                    書記官　廖舜宜
中　華　民　國　 九十六 　　年　　三　　月　　廿八　　日
附錄本案論罪科刑法條全文：
中華民國刑法第三百二十條
 (普通竊盜罪、竊佔罪)
意圖為自己或第三人不法之所有，而竊取他人之動產者，為竊盜
罪，處五年以下有期徒刑、拘役或五百元以下罰金。
意圖為自己或第三人不法之利益，而竊佔他人之不動產者，依前
項之規定處斷。
前二項之未遂犯罰之。
